【裁判字號】    90,上易,1479
【裁判日期】    901003
【裁判案由】    竊盜
【裁判全文】
臺灣高等法院高雄分院刑事判決                    九十年度上易字第一四七九號
    上  訴  人  台灣高雄地方法院檢察署檢察官
    上  訴  人
    即  被  告  甲○○
右上訴人因被告竊盜案件，不服台灣高雄地方法院九十年度易字第一六九七號中華民
國九十年五月十八日第一審判決（起訴案號：台灣高雄地方法院檢察署九十年度偵字
第七六○八號），提起上訴，本院判決如左：
    主  文
上訴駁回。
    事  實
一、甲○○於八十年間因竊盜案件，經台灣桃園地方法院判處應執行有期徒刑八月，
    八十年十月九日判決確定；又於八十一年間因竊盜等案件，經台灣台中地方法院
    判處有期徒刑一年及罰金二千元；刑期至八十三年四月二十五日執行完畢，又於
    八十六年間再因竊盜罪，經台灣台中地方法院判處有期徒刑六月，不服上訴；於
    八十七年一月二十二日維持原判上訴駁回。同八十六年間，仍因竊盜罪，經台灣
    台中地方法院判處有期徒刑六月確定，上開二罪於八十七年七月間定應執行刑為
    十一月確定，甲○○經通緝到案，於八十九年七月間送監執行，九十年三月間假
    釋出獄，於假釋期間，詎其猶不知悔改，而有犯竊盜罪之習慣，竟基於意圖為自
    己不法所有之竊盜犯意，於九十年四月二十日下午三時十分許，至高雄市○○○
    路一五一號溫莎堡三溫暖內，見乙○○於躺椅上休息，竟趁其不注意時，擅取乙
    ○○使用之第一五一號置物櫃手牌鑰匙，再到七樓打開置物櫃，而竊取櫃內乙○
    ○所有之黑色皮包一只（內有新台幣四萬三千元）、手提電腦一部、衣褲各一件
    等物，得手後，於擬離去之際，為該三溫暖員工發現報警查獲上情。
二、案經高雄市政府警察局新興分局報告臺灣高雄地方法院檢察署檢察官偵查起訴。
    理  由
一、被告甲○○雖未於本院審理期日到庭陳述，惟前審訊據上訴人即被告甲○○直承
    前揭竊盜犯行不諱，於警訊、偵查及台灣高雄地方法院審理時，亦迭據同此供承
    無異，核與被害人乙○○於警訊之指述情節相符，復有贓物認領保管收據一紙在
    卷足憑，被告之自白與事實相符，堪信為真；本件事證明確，被告犯行堪予認定
    ，應予依法論科。
二、核被告所為，係犯刑法第三百二十條第一項之普通竊盜罪。被告於八十年間因竊
    盜案件，經台灣桃園地方法院判處應執行有期徒刑八月，八十年十月九日判決確
    定；又於八十一年間因竊盜等案件，經台灣台中地方法院判處有期徒刑一年及罰
    金二千元；刑期至八十三年四月二十五日執行完畢，又於八十六年間再因竊盜罪
    ，經台灣台中地方法院判處有期徒刑六月，不服上訴；於八十七年一月二十二日
    維持原判上訴駁回。同八十六年間，仍因竊盜罪，經台灣台中地方法院判處有期
    徒刑六月確定，上開二罪於八十七年七月間定應執行刑為十一月確定，甲○○經
    通緝到案，於八十九年七月間送監執行，九十年三月間假釋出獄，現仍於假釋期
    間。有其前科表可按。
三、原審依刑法第三百二十條第一項、罰金罰鍰提高標準條例第一條，並被告屢犯竊
    盜之罪，甫出獄不久即又再犯竊盜之罪，惟並無積極證據足資證明被告為嚴重性
    職業犯罪及欠缺正確工作觀念或無正常工作因而犯罪者，認被告之行為尚與竊盜
    犯贓物犯保安處分條例第三條第一項第一款、第二款所定尚難謂為無間，不予宣
    告強制工作。量處有期徒刑拾月。認事用法尚無不合，量刑亦稱妥適，被告上訴
    意旨未具理由，空言指摘原判決不當，並無可取，檢察官上訴意旨指摘原審未諭
    知保安處分不當，經核被告所為量處如上所述之刑，已足資懲儆，上訴為無理由
    ，應予駁回。
四、被告經合法傳喚，無正當理由不到庭，爰不待其陳述逕行判決。
據上論斷，應依刑事訴訟法第三百六十八條、第三百七十一條，判決如主文。
本案經檢察官郭振昌到庭執行職務。
中    華    民    國         九十       年      十      月      三      日
                              臺灣高等法院高雄分院刑事第六庭
                                  審判長法官  王憲義
                                        法官  范惠瑩
                                        法官  陳啟造
右正本證明與原本無異。
不得上訴。
                                      書記官  劉金萍
中    華    民    國         九十       年      十      月      五      日
本件論罪科刑法條：
刑法第三百二十條第一項：
意圖為自己或第三人不法之所有，而竊取他人之動產者，為竊盜罪，處五年以下有期
徒刑、拘役或五百元以下罰金。
                                                                      Ｈ


司法院資訊處製作；財團法人民間司法改革基金會備份。
